臺灣新北地方法院板橋簡易庭小額民事判決
110年度板小字第3892號
原      告  沈基煌  
被      告  吳政哲  


上列當事人間因洗錢防制法等案件，原告提起刑事附帶民事訴訟
，請求侵權行為損害賠償，經本院刑事庭裁定（109年度附民字
第822號）移送前來，本院於中華民國111年1月17日言詞辯論終
結，判決如下：
    主      文
被告應給付原告新臺幣柒萬元，及自民國一○九年十二月五日起
至清償日止，按週年利率百分之五計算之利息。
訴訟費用由被告負擔。
本判決得假執行。
    事實及理由
一、原告主張：
　  被告自民國107年9月間某日起，受友人郭子豪之邀，加入由
    李泓陞、林松柏、少年高○陽、真實姓名年籍不詳綽號「中
    哥」之成年男子等人所組成之具有持續性、牟利性及結構性
    之詐欺集團犯罪組織（下稱本件詐欺集團），而與該集團成
    員共同意圖為自己不法所有，基於加重詐欺取財及洗錢之犯
    意聯絡，先由本件詐欺集團成年成員將於不詳時間、地點，
    以不詳方式取得之如附表編號18所示人頭帳戶之提款卡，以
    超商店到店之方式寄送至指定之便利商店，再由李泓陞以通
    訊軟體「密聊」通知少年高○陽前往領取，待少年高○陽取得
    裝有上開提款卡之包裹後，李泓陞即以「密聊」傳送各提款
    卡之密碼予少年高○陽。其後，本件詐欺集團之不詳成員，
    於附表編號18所示時間，以附表編號18所載之詐騙手法，致
    附表編號號18所列之何麗屏等人均陷於錯誤，而依該集團成
    員指示，分別於附表編號18所示時間，匯款如附表編號號18
    所載金額之款項至各該人頭帳戶內，並由少年高○陽依李泓
    陞之指示，將人頭帳戶之金融卡、密碼交付被告於附表編號
    18所載時間、地點，提領如附表編號18所列金額之款項。被
    告取得上述款項後，連同提款卡均一併交與少年高○陽、林
    松柏或其等指定之人，再由渠等放置在李泓陞指示之地點或
    交付李泓陞指定前來收取款項之詐欺集團其他不詳成年成員
    ，而以此方式製造金流之斷點，掩飾特定犯罪所得之來源及
    去向，被告並可依其提領金額獲取2%之報酬。致原告受有總
    計70,000元之財產損害（下稱系爭損害），爰依侵權行為之
    法律關係，請求被告賠償上揭損害等語，並聲明：如主文所
    示。
二、被告於本院111年1月17日言詞辯論期日就本件訴訟標的認諾
    （見本院卷第160頁）。
三、得心證之理由：經查，被告為系爭侵權行為致原告受有系爭
    損害之事實，業據被告於本院刑事庭108年度金訴字第74號
    、109年度訴字第537號洗錢防制法等案件（下稱系爭案件）
    審理時就上開事實為有罪之陳述，被告亦因前揭侵權行為，
    經本院刑事庭以系爭案件判決被告犯如附表三之罪，有系爭
    案件判決在卷可考（見本院卷第15至98頁）。按當事人於言
    詞辯論時為訴訟標的之捨棄或認諾者，應本於其捨棄或認諾
    為該當事人敗訴之判決，民事訴訟法第384條定有明文，查
    被告於111年1月17日本院言詞辯論時就本件訴訟標的認諾（
    見本院卷第160頁），揆諸前揭規定，本院即應本於該認諾
    為被告敗訴之判決。是原告請求被告賠償70,000元，於法有
    據，應予准許。
四、末按給付無確定期限者，債務人於債權人得請求給付時，經
    其催告而未為給付，自受催告時起，負遲延責任。其經債權
    人起訴而送達訴狀，或依督促程序送達支付命令，或為其他
    相類之行為者，與催告有同一之效力；遲延之債務，以支付
    金錢為標的者，債權人得請求依法定利率計算之遲延利息；
    應付利息之債務，其利率未經約定，亦無法律可據者，週年
    利率為5％，民法第229條第2項、第233條第1項前段及第203
    條分別定有明文。查原告所提刑事附帶民事起訴狀繕本於10
    9年11月24日寄存於被告戶籍地、居所地之警察機關，有本
    院送達證書可稽（見附民卷第7至9頁），依民事訴訟法第13
    8條第2項規定，於同年12月4日生送達之效力，原告自得請
    求被告給付自該狀送達翌日即109年12月5日起至清償日止，
    按週年利率5％計算之利息。
五、綜上所述，原告依侵權行為之法律關係，請求被告給付原告
    70,000元，及自起訴狀繕本送達翌日即109年12月5日起至清
    償日止，按法定利率即週年利率 5％計算之利息，為有理由
    ，應予准許。
六、本件係就民事訴訟法第436條之8第1項訴訟適用小額程序所
    為被告敗訴之判決，爰依民事訴訟法第436條之20規定，職
    權宣告假執行。
七、訴訟費用負擔之依據：民事訴訟法第78條。本件係刑事附帶
    民事訴訟，由本院合議庭裁定移送民事庭之事件，依刑事訴
    訟法第504條第2項之規定，免納裁判費，依卷內資料，無其
    他訴訟費用，是本件暫無應確定之訴訟費用額，惟將來仍非
    無可能產生其他訴訟費用，或顯現已產生之訴訟費用，仍依
    法諭知訴訟費用負擔之依據，併此敘明。
中　　華　　民　　國　　111 　年　　1 　　月　　26　　日
                  臺灣新北地方法院板橋簡易庭
                              法  官  吳孟竹
以上正本係照原本作成。
如不服本判決，應於送達後20日內，向本院提出上訴狀，並表明
上訴理由（上訴理由應表明一、原判決所違背之法令及具體內容
。二、依訴訟資料可認為原判決有違背法令之具體事實。），如
於本判決宣示後送達前提起上訴者，應於判決送達後20日內補提
上訴理由書（須附繕本），如未於上訴後20日內補提合法上訴理
由書，法院得逕以裁定駁回上訴。
中　　華　　民　　國　　111 　年　　1 　　月　　26　　日
                              書記官  呂亞馨
附表：
編號   詐騙對象 詐騙時間及方式                                        匯款時間              金額（新臺幣）         人頭帳戶                      提領人  提領時間及金額（新臺幣）                       提領地點                      備註                                         1                     原告             詐騙集團成員先於107 年9月27日11時許，運用0000000000電話號碼撥打原告電話，佯稱為其友人需周轉現金云云，致其陷於錯誤，共詐得100,000元。                                                                                                                                              107 年9月28日11時14分許                                                        70,000元                                                                     中華郵政帳號000-000000000000000號帳戶                                                                        被告             107 年9月28日11時23分許20,000元    新北市○○區○○街0號1樓全家超商中和新愛店                                                                             107 年9月28日11時24分許20,000元             107 年9月28日11時24分許20,000元             107 年9月28日11時25分許10,000元         107 年9月28日15時23分許      30,000元                   中華郵政帳號000-00000000000000號帳戶    不詳    不詳                                                    不詳